臺灣橋頭地方法院橋頭簡易庭民事判決
                                    111年度橋簡字第154號
原      告  羅秋菊  
訴訟代理人  陳詩琦  
被      告  柯呈利  

訴訟代理人  蔡宏璘  
上列當事人間侵權行為損害賠償事件，經本院刑事庭裁定移送前
來（110年度交簡附民字第315號），本院於民國111 年4月28日
言詞辯論終結，判決如下：
    主      文
被告應給付原告新臺幣（下同）59,474元，及自民國（下同）11
0年9 月14日起至清償日止，按週年利率百分之五計算之利息。
原告其餘之訴駁回。
訴訟費用由被告負擔十分之三，餘由原告負擔。
本判決關於原告勝訴部分得假執行，但被告如以59,474元為原告
預供擔保，免為假執行。
原告其餘假執行之聲請駁回。
    事實及理由
一、原告主張：被告於109 年10月31日8 時23分許，駕駛車牌號
    碼00-0000 號自用小客車（下稱甲汽車）自高雄市○○區○○○
    路000 號前側附近停車格起駛，欲進入該路往北行駛時，本
    應注意車輛起駛前，應注意前後左右有無障礙或車輛行人，
    並讓行進中之車輛行人優先通行，而依當時情況並無不能注
    意之情事，竟疏未注意及此即貿然起駛，伊適騎乘車牌號碼
    000-0000號普通重型機車（下稱乙機車）沿該路駛至
    ，因見狀閃煞不及發生碰撞而人車倒地，因而受有右側手肘
　　挫傷及擦傷、右側髖部挫傷及「右肩挫傷合併肌腱拉傷、下
    背部挫傷、第三至五腰椎滑脫」等傷害（引號內下稱系爭傷
    勢，與前2者合稱系爭傷害）。伊因系爭傷害已支出醫療費
    用39,465 元、看診往來車資4,445元、行政文書費719元、
    手機損壞重購費5,990元、機車修理費8,800元、非財產上損
    害200,000 元，合計259,419元，為此依侵權行為法律關係
    提起本件訴訟。聲明：被告應給付原告259,419元及自起訴
    狀繕本送達翌日起至清償日止按年息5%計算之利息，並願供
    擔保請准宣告假執行。
二、被告則以：原告於事發當日經診斷僅受有「右側手肘挫傷及
    擦傷、右側髖部挫傷」等傷害，其嗣後12天再診斷出之系爭
    傷勢，自非系爭事故所致，與此有關之請求均非有據。又原
    告修車部分應予折舊，行政文書部分與損害無關，車禍當時
    亦未見其手機受損，且其精神慰撫金請求亦屬過高等語，資
    為抗辯。
三、本院之判斷：
  ㈠按因故意或過失，不法侵害他人之權利者，負損害賠償責任
    ，民法第184 條第1 項前段定有明文。原告主張被告於上揭
    時地因有車輛起駛前，未注意前後左右有無障礙或車輛行人
    ，並讓行進中之車輛行人優先通行之過失，致與伊所騎乘之
    乙機車碰撞而發生系爭事故，使伊受有傷害等情，有本院11
    0 年度交簡字第1676號刑事簡易判決可稽（卷第13至15頁）
    ，被告於此亦不爭執（卷第130頁），堪認原告主張為真實
    。則被告就系爭事故之發生既有過失，原告復因此受有傷害
    ，被告自應就原告因此所受損害負賠償責任。
  ㈡次按不法侵害他人之身體或健康者，對於被害人因此喪失或
    減少勞動能力或增加生活上之需要時，應負損害賠償責任。
    又不法侵害他人之身體、健康、名譽、自由、信用、隱私、
    貞操，或不法侵害其他人格法益而情節重大者，被害人雖非
    財產上之損害，亦得請求賠償相當之金額，民法第193 條第
    1項、第195 條第1 項前段分別定有明文。又慰藉金之賠償
    須以人格權遭遇侵害，使精神上受有痛苦為必要，其核給之
    標準固與財產上損害之計算不同，然非不可斟酌雙方身分資
    力與加害程度，及其他各種情形核定相當之數額。被告因上
    開過失傷害行為，應負侵權行為損害賠償責任，已如上述，
    原告自得依上開規定請求被告賠償。爰就原告各項請求，審
    核如下：
  ⑴醫療費用部分：
　　①原告主張其因系爭事故受系爭傷害，已提出診斷證明書為
      證（附民卷第15至19頁），被告固否認原告於事故中亦受
      有系爭傷勢，惟系爭傷勢應與原告先前至健仁醫院就醫診
      斷之「右側手肘挫傷及擦傷、右側髖部挫傷」傷勢有關，
      此經本院函查義大醫院函覆在卷（卷第293頁），被告所
      辯尚無可採，故原告因系爭傷害所為相關必要醫療之支出
      ，即得請求被告賠償。
　　②原告主張其因系爭傷害已支出醫療藥費共39,465元，並據
      提出各費用收據等為證，而核此中關於健仁醫院、義大醫
      院就診所支出之3,454元部分（附民卷第27至45頁），係
      原告因系爭傷害增加支付之必要醫療費用，此部分請求固
      應予准許，惟有關其至吳岳物理治療所、裕源中醫診所診
      治部分，依義大醫院診斷證明書記載：「病人於109年11
      月12、11月26、11月10日至骨科部科就診，建議休養2星
      期，不宜負重工作，需門診追蹤治療」（附民卷第17至19
      頁），其診治醫生之後續醫療建議並未包含中醫、物理治
      療項目，原告復未提出其他證據證明確有從事此諸治療之
      必要性，尚難認該等費用為回復系爭傷害等之必要醫療支
      出；至吳國欽內科診所就診部分，觀該收據記載就診日期
      為110年7月15日、開立藥品係抗焦慮藥（附民卷第61頁）
      ，以其日期遠近及適應症，應認與系爭傷害等之治療並無
      關連；另原告所提購買藥品、滴雞精、濕熱電毯等花費部
      分（附民卷第63至77頁），均無足認與其所受傷勢之療養
      有關及其治療之必要性，故此諸請求尚屬無據，均不應准
      許。
    ⑵就醫車資部分：
　　　查原告於109年10月31日、11月2日、11月12、11月26、11
      月10日及110年3月8日分別至健仁醫院、義大醫院門診共6
      次，支出計程車車資1,945元，有門診收據、車資證明可
      稽（附民卷第89至97、101頁），核之原告所受傷勢暨其
      居住地之楠梓至健仁醫院、義大醫院之交通便利性，本院
      認原告確有搭乘計程車往返該院之必要，所支出之交通費
      即屬因本件事故所增加生活上需要，此部分請求應予准許
      。至原告請求往返吳岳物理治療所、裕源中醫診所、吳國
      欽內科診所等之計程車車資部分，因該等診治並非回復系
      爭傷害之必要醫療，此諸支出不應准許。
    ⑶行政文書費部分：
　　　原告因主張被告就其所支出行政文書費719元應予賠償云
      云，並提出統一發票為證（附民卷第81至87頁、本院卷第
      253至255頁），惟原告為就醫或因系爭事故所必要之花費
      後，本會取得各項費用之正本以供求償使用，其再為各單
      據之影印所費之支出，自非為實現損害賠償債權所必要，
　　　於此自不得請求賠償。
    ⑷機車修理費部分：
      查原告就乙機車之修理費已支出8,800元之零件費，有免
      用統一發票收據、估價單可稽（附民卷第79頁、本院卷第
      205頁），惟系爭機車之修復，既以新零件更換受損之舊
      零件，自應將所更換零件材料費用之折舊部分予以扣除。
      又依行政院所頒固定資產耐用年數表及固定資產折舊率之
      規定，機車之耐用年數為3 年，依平均法計算其折舊結果
      ，每年折舊率為3 分之1 ，再參酌營利事業所得稅查核準
      則第95條第6 項規定「固定資產提列折舊採用定率遞減法
      者，以1 年為計算單位，其使用期間未滿1 年者，按實際
      使用之月數相當於全年之比例計算之，不滿1 月者，以1 
      月計」，以系爭機車係104年3 月出廠（卷第130頁），計
      至109 年10月受損時，已使用逾耐用年限，故原告之機車
      修復費用僅得請求零件之殘值即2,200元〔計算式：殘價＝
      取得成本÷（耐用年數＋1 ），即÷8,800（3+1 ）＝2,200 
      元，以下元以下均四捨五入〕，逾此範圍，即非有理。
    ⑸手機損壞部分：
　　　原告主張其所有手機於系爭事故受損，因無法修理而重購
      支出5,990元，並提出購買明細須知為證（卷257頁），被
      告固否認有受損之事，惟其與原告之對話紀錄業稱：「我
      今天有去問手機維修..大致上維修大概1千多，如果說壞
      主機板則沒辦法修，要換新的，如果你們有意要維修，費
      用我可以負擔，如果說換機我也可以貼補一些費用（大概
      3000）」等語，有對話截圖可憑（卷第207頁），顯見其
      早知原告手機有損壞之情，且願予賠償，所辯自無可採。
      又原告已自陳該手機已使用4、5年，碰撞後通話功能故障
      ，而兩造同意當時購買價格以7,500元計算（卷第308頁）
      ，以該手機為三星牌一般機型，此經本院勘驗無訛，此既
      非高階機種，衡之手機於今已為一般消費電子產品，電信
      綁約至多3年即行換機，且電子產品之維修費亦高，此機
      應已無維修之價值與必要，再參之固定資產耐用年數表所
      示，與手機較相近之「電子計算機及其周邊設備」耐用年
      數為3 年（第十五項之「其他通訊設備」應係指較高價設
      備而非手機之消費電子產品），其損害自當以殘值為計即
      元〔計算式：殘價＝取得成本÷（耐用年數＋1 ），7,500÷（
      3+1 ）＝1,875 元〕，逾此範圍，即非有理。
    ⑹精神慰撫金部分：
      查原告因系爭傷害已多次就醫接受門診治療，有上開診斷
      證明書可憑，其精神上自應受有相當痛苦，可堪認定。本
      院審酌原告為國中畢業，現無業，名下有土地1筆、汽車1
      部；被告為大學畢業，名下有汽車1 部，此經本院查閱警
      卷調查筆錄無訛，並有稅務電子閘門財產所得資料明細表
      在卷可憑（見卷附個資資料），暨原告所受傷害等一切情
      狀，認原告請求賠償20萬元之精神慰撫金為過高，應以5
      萬元為適當。
    綜上，原告得請求之金額共59,474元。
四、綜上所述，原告依侵權行為之法律關係，請求被告應給付59
    ,474元，及自起訴狀繕本送達翌日即110年9 月14日（附民
    卷第115頁）起至清償日止按年息5 ﹪計算之利息，為有理由
    ，應予准許，逾此部分之請求，則屬無據，應予駁回。又本
    件事證已臻明確，兩造其餘攻擊或防禦方法及所用之證據，
    經本院斟酌後，均認不足影響本判決結果，爰不再逐一
    論列，附此敘明。
五、本件係依民事訴訟法第427條第2項規定適用簡易訴訟程序所
    為之判決，依民事訴訟法第389條第1項第3款規定，就原告
    勝訴部分，應依職權宣告假執行，毋庸再命原告提供擔保。
    至原告敗訴部分，其訴既經駁回，則其假執行之聲請亦失所
    附麗，應併予駁回，並依同法第392 條第2 項規定，依職權
    宣告被告如為原告預供擔保，免為假執行。
六、訴訟費用負擔之依據：民事訴訟法第79條。 
七、據上論結，本件原告之訴為一部有理由、一部無理由，爰判
    決如主文。

中　　華　　民　　國　　111 　年　　5 　　月　　12  　日
          　　　　橋頭簡易庭  法　　　官  黃宏欽
以上正本係照原本作成。
如不服本判決，應於送達後20日內，向本院提出上訴狀並表明上
訴理由，如於本判決宣示後送達前提起上訴者，應於判決送達後
20日內補提上訴理由書（須附繕本）。
中　　華　　民　　國　　111 　年　　5 　　月　12 　　日
      　　　　　　　　　　　　書　記　官  楊明月